臺灣臺南地方法院刑事判決　
110年度易字第1144號
公  訴  人  臺灣臺南地方檢察署檢察官
被      告  吳登旺


上列被告因竊盜案件，經檢察官提起公訴（110年度偵字第4995
號），本院判決如下：
    主  文
吳登旺犯竊盜罪，累犯，處有期徒刑肆月，如易科罰金，以新臺
幣壹仟元折算壹日；又犯竊盜未遂罪，累犯，處有期徒刑參月，
如易科罰金，以新臺幣壹仟元折算壹日。應執行有期徒刑伍月，
如易科罰金，以新臺幣壹仟元折算壹日。
未扣案犯罪所得電纜線壹佰伍拾米及接線盒鐵蓋壹個，均沒收，
於全部或一部不能沒收或不宜執行沒收時，追徵其價額。
    事  實
一、吳登旺意圖為自己不法之所有，基於竊盜之犯意，分別為下
    列行為：
(一)於民國109年11月2日晚間23時18分許，駕駛車牌號碼000-00
    00號自小客車，前往臺南市七股區台61線快速道路南向車道
    298.6至298.8公里之路肩處停車，再以不詳方式，竊取交通
    部公路總局第五區養護工程處所有、由郭義雄管領之路燈電
    纜線150米及接線盒鐵蓋1個得手後駛離。
(二)同年11月10日上午11時10分許，駕駛上開車輛，前往臺南市
    七股區台61線快速道路北向車道298.6至298.8公里之路肩處
    停車，下車將路燈桿下方之接線盒內之電纜線抽出後，持一
    端綁有鐵鉤之白色繩索1條綁在電纜線上，原欲以將鐵鉤勾
    掛於車上，再以車輛加速前進將電纜線拖出接線盒之方式，
    竊取交通部公路總局第五區養護工程處所有、由陳佑昌管領
    之路燈電纜線。惟因員警獲報趕至現場，吳登旺見狀即趁機
    駛離，因此未得手。嗣經員警會同鑑識人員採集遺留於前開
    電纜線上之白色繩索及鐵鉤上之生物跡證送驗，鑑定結果與
    吳登旺之DNA型別相符，始循線查獲上情。
二、案經郭義雄訴由臺南市政府警察局佳里分局報請臺灣臺南地
    方檢察署檢察官偵查起訴。
    理  由
壹、證據能力部分：
    本件據以認定事實之供述證據，公訴人及被告李登旺於本院
    言詞辯論終結前均未爭執其證據能力，經審酌其作成並無違
    法、不當或顯不可信之情形，依刑事訴訟法第159條之5之規
    定，自有證據能力；至其他非供述證據部分，與本案事實具
    自然關聯性，且非公務員違背法定程序或經偽造、變造等須
    證據排除之情事所取得，依同法第158條之4規定反面解釋，
    亦具證據能力，先予敘明。
貳、實體部分：　　
一、訊據被告固坦承曾於上開時間，分別駕駛車牌號碼000-0000
    號自小客車前往案發現場附近路肩停車之事實，惟否認有何
    竊盜之犯行，辯稱：「我都沒有偷，我第一次是經過要去抓
    魚，我停在該處是在整理漁網。第二次我是工作完要回去，
    看到路邊有電纜露出來，我是好奇停下來看，不到1分鐘警
    察就從我的後方來了，我當時有接受警察的盤查，盤查沒問
    題我才離開」云云(見本院卷第81頁)。經查：
(一)告訴人郭義雄因發現臺南市七股區台61線快速道路南向車道
    298.6公里至298.8公里處路燈不亮，於109年11月6日14時30
    分許，前往現場檢視後，發現該處路燈之電纜線及接線盒鐵
    蓋遭竊；另警員陳廷嘉因前揭曾出現在案發地點附近之可疑
    車輛出現，經由所長通知前往臺南市七股區台61線快速道路
    北向車道298.6至298.8公里處查看，見被告以緩慢速度駕駛
    車牌號碼000-0000號自小客車行駛於外側車道，行跡可疑，
    於攔查並徵得被告之同意檢視其車廂後，因未發現可疑物品
    ，即讓被告離去，嗣經鑑識人員前往案發地點採證，發現該
    路段北向298.8公里處之接線盒電纜線外露，電纜線上綁有
    一條白色繩索及鐵鉤等情，業據證人郭義雄、陳廷嘉於警詢
    及本院審理中證述明確。而被告確有於109年11月2日晚間23
    時18分許，將車牌號碼000-0000號自小客車停放於前揭案發
    地點即台61線南向298.7公里處附近之路肩；復於同年11月1
    0日上午11時10分許，將車牌號碼000-0000號自小客車停放
    於前揭案發地點即台61線北向298.7公里處附近之路肩，嗣
    於同日上午11時13分許，見警車前來隨即駕車離開等事實，
    亦為被告所不爭執。此外，並有109年11月2日、109年11月1
    0日竊案現場暨監視器畫面翻拍照片、臺南市政府警察局佳
    里分局110年3月16日南市警佳偵字第1100143352號函所檢附
    之109年11月10日台61線公路監視系統錄影畫面翻拍照片附
    卷可憑（見警卷第33至35、36、37至40、41至44頁、偵卷第
    85至95頁），則被告確有二度駕車出現於本件案發現場之事
    實，首堪認定。
(二)被告雖否認有何竊盜之舉，於本院審理中辯稱第一次是停下
    來整理魚網，第二次是看見電纜線露出，好奇停下查看云云
    。惟被告於警詢之初先是表示：「109年11月2日23時18分許
    ，我有駕駛AZL-2333號自小客車經過該處，因我的車子溫度
    過高，停在路旁休息(見警卷第5至7頁)」、「109年11月10
    日11時許，我覺得車子有問題，就停在路旁，沒多久警察就
    過來攔查(見警卷第7頁)」、「當時我停車欲下車時，警察
    就隨後就來到我停車位置(見警卷第9頁)」云云，而均表示
    係因車子有問題，始在上址停留，甚至表示109年11月10日
    其欲下車時，警車即前來，而否認曾經下車。惟查，被告於
    109年11月10日上午11時10分許，再度駕駛上開自小客車出
    現於台61線快速道路北向車道298.6至298.8公里處，員警獲
    報前往現場，發現被告停車附近路燈桿下方之接線盒內有電
    纜線遭抽出，綑綁一條附鐵鉤之白色繩索(見警卷第49頁)，
    經鑑識人員採集該繩索及鐵鉤上之生物跡證送驗，鑑定結果
    確與被告之DNA-STR型別相符等情，有臺南市政府警察局109
    年12月15日南市警鑑字第10980602930號鑑定書附卷可憑（
    見警卷第27至31頁）。而經警員提示上開鑑定結果，並詢問
    被告何以案發現場遺留之棉繩及鐵鉤上所採集之斑跡DNA-ST
    R型別與其相符，並提供109年11月2日之監視器畫面供其觀
    看，始又改稱：「…我下車後，見該處路燈電纜線外露，我
    有上前觸摸棉繩觀看(見警卷第9頁)」、「…我停在該路段都
    是在整理漁網，準備前往抓魚(見警卷第11頁)」云云，則被
    告對於自己何以二度於案發地點停留，一再翻異其詞，已難
    遽認其所辯為可採。再者，觀之本件二次竊案現場照片（見
    警卷第33至34、57至65頁），案發地點均係位在台61線快速
    道路之路肩，四週附近均為漁塭及農地，非屬一般人暫停、
    休憩之處所，殊難想像被告有何刻意於半夜時分選擇在該處
    停車整理漁網之必要性。且被告對於自己第二次停車之原因
    ，無論係警詢之初所稱之車子有問題，抑或是看見有電纜線
    外露等節，被告均無在見警車前來，隨即駕車駛離之必要，
    更無可能在明知該處電纜線外露，現場遺留疑似歹徒之作案
    工具之情形下，猶下車觸摸該作案工具之理。從而，被告否
    認有何竊盜犯行，辯稱出現於案發現場僅係因車子有問題、
    整理漁網、出於好奇，下車觀看並觸摸現場遺留之棉繩及鐵
    鉤云云，要屬事後卸責之詞，難以憑採。
(三)綜上，本件事證明確，被告前揭竊盜犯行均堪認定，應依法
    論科。
二、論罪科刑：
(一)核被告如事實欄一(一)所為，係犯刑法第320條第1項之竊盜
    罪；如事實欄一(二)所為，則係犯刑法第320條第2項、第1
    項之竊盜未遂罪。被告所犯上開2罪，犯意各別，行為互殊
    ，應予分論併罰。被告曾於100年間，因竊盜及違反毒品危
    害防制條例等案件，經本院先後以100年度簡字第964號、10
    0年度易字第238、583號判處有期徒刑4月、1年2月，再經本
    院以102年度聲字第11號裁定應執行有期徒刑1年4月確定，
    於106年6月19日縮刑期滿執行完畢，有臺灣高等法院被告前
    案紀錄表附卷可按，其受有期徒刑之執行完畢，5年以內故
    意再犯有期徒刑以上之罪，符合刑法第47條第1項累犯所定
    之要件，且依大法官釋字第775號解釋意旨，審酌本案被告
    犯罪情節，並無因適用刑法第47條第1項規定加重最低本刑
    致無法處以最低法定本刑，而使其所受刑罰超過所應負擔罪
    責之罪刑不相當情形，是其所犯上開各罪，仍應依刑法第47
    條第1項之規定，加重其刑。事實欄一(二)部分，被告已著
    手竊盜犯行之實行，但因警據報前來故未順利竊得電纜線，
    為未遂犯，爰依刑法第25條第2項之規定，減輕其刑，並依
    法先加後減之。
(二)爰審酌被告前已有竊盜罪之前案紀錄，猶不思循正當途徑謀
    生，僅因一己之私欲即為上揭竊盜犯行，顯然漠視他人之財
    產權，對他人財產權益毫不尊重；且犯後猶否認犯行，迄今
    未與被害人和解、賠償損害，犯後態度難認良好；兼衡被告
    所陳述之智識程度、生活狀況（見本院卷第116頁），及被
    告犯罪之動機、目的、手段、獲利程度、被害人之損害等一
    切情狀，分別量處如主文所示之刑，並定其應執行刑及易科
    罰金之折算標準。
三、沒收：
(一)按供犯罪所用、犯罪預備之物或犯罪所生之物，屬於犯罪行
    為人者，得沒收之，刑法第38條第2項前段定有明文。查本
    件扣案之白色繩索及鐵鉤，業經被告否認為其所有，卷內復
    無其他積極證據證明上開物品為被告所有，爰不予宣告沒收
    。
(二)被告如事實欄一(一)竊得之電纜線150米及接線盒鐵蓋1個，
    屬被告之犯罪所得，且未扣案並發還予被害人，應依刑法第
    38條之1第1項前段、第3項規定宣告沒收，並於全部或一部
    不能沒收或不宜執行沒收時，追徵其價額。
據上論斷，應依刑事訴訟法第299條第1項前段，刑法第320條第1
項、第2項、第25條、第47條第1項、第51條第5款、第41條第1項
前段、第38條之1第1項前段、第3項，刑法施行法第1條之1，判
決如主文。
本案經檢察官蔡宜玲提起公訴，檢察官羅瑞昌到庭執行職務。
中　　華　　民　　國　　111 　年　　3 　　月　　7 　　日
                  刑事第七庭  法　官　孫淑玉
以上正本證明與原本無異。
如不服本判決應於收受本判決後20日內向本院提出上訴書狀，並
應敘述具體理由。其未敘述上訴理由者，應於上訴期間屆滿後20
日內向本院補提理由書狀（均須按他造當事人之人數附繕本）「
切勿逕送上級法院」。 
　　　　　　　　　　　　　　　書記官　洪千棻
中　　華　　民　　國　　111 　年　　3 　　月　　8 　　日
附錄本案論罪科刑法條：
中華民國刑法第320條
意圖為自己或第三人不法之所有，而竊取他人之動產者，為竊盜
罪，處5年以下有期徒刑、拘役或50萬元以下罰金。
意圖為自己或第三人不法之利益，而竊佔他人之不動產者，依前
項之規定處斷。
前二項之未遂犯罰之。